
title: "Unidad Regional Amazonica Ikiam"
author: "Betsabe Arcos"
output: html_document
date: '2022-02-26'
---
## Tarea Introduccion a R

##### Crear un identificador de nombre "ciudad" y asigne como valor el nombre de alguna ciudad
```{r}
cuidad <- "Baños de Agua Santa"
cuidad
```

##### Crear un identificador de nombre "pais_andes" y asigne como valor los nombres de los países por donde cruza la cordillera de Los Andes
```{r}
paises_andes <- c("Ecuador", "Bolivia", "Peru", "Venezuela", "Argentina", "Colombia", "Chile")
paises_andes
```

##### Crear un dataframe con 12 eventos (files) y 5 variables (columnas),cada columna debe tener diferentes tipos de datos (entero, decimal, caracter, logico)
```{r}
natalidad_paises <- data.frame(id = seq(1:12),
                                norte_sur = as.factor(c(rep(0, 9), 1, 1, 1)),
                                paises = c("Ecuador", "Bolivia", "Peru", "Venezuela", "Argentina", "Colombia",                                                 "Chile", "Brasil", "Uruguay", "USA", "Canada","Mexico"),
                                tasa_natalidad_ = c( 19.46, 21.46, 18.10, 17.57, 16.83, 14.66, 12.19, 13.70, 
                                                     13.74, 11.40, 9.90, 17.30 ))#porcentaje
natalidad_paises
```

##### Cargue el dataset "DNase" e identifique su estructura. Extraiga (subset)los datos que cumplan con las condiciones de: 
##### 1. "conc" (concentracion) entre 0.1 y 0.2
##### 2. "Run" diferente a 2, "conc" mayor a 0.2 y "density" menor o igual a 1.0

```{r  }
data <- data.frame(DNase)
class(DNase)
first_filter <- subset(DNase,conc < 0.2 & conc > 0.1)
second_filter <- subset(DNase, Run !=2 & conc > 0.2 & density <= 1)
first_filter
second_filter
```

